【裁判字號】    96,選訴,3
【裁判日期】    980424
【裁判案由】    違反公職人員選舉罷免法等
【裁判全文】
臺灣臺南地方法院刑事判決               96年度選訴字第3號
聲  請  人  臺灣臺南地方法院檢察署檢察官
被      告  庚○○
選任辯護人  蔡清河律師
被      告  丁○○
選任辯護人  何建宏律師
前二人共同  楊偉聖律師
選任辯護人
被      告  己○○
選任辯護人  黃昭雄律師
被      告  戊○○
上列被告因違反公職人員選舉罷免法等案件，經檢察官提起公訴
（96年度選偵字第13號），本院判決如下：
    主  文
庚○○、丁○○、己○○、戊○○均無罪。
    理  由
一、公訴意旨略以：被告丁○○為坐落於臺南縣鹽水鎮頭港「
    俊天宮」之主任委員，「俊天宮」則為同村莊之河南里與南
    港里村民共同膜拜之廟宇，被告庚○○為臺南縣南港里第18
    屆現任里長，被告丁○○、庚○○因參與「俊天宮」廟務而
    相識。民國96年3月間，因原河南里里長張國和病故，鹽水
    鎮公所依法辦理河南里里長補選，被告丁○○在庚○○支持
    下，與李太郎競選河南里里長，因二人各有支持者，實力相
    當，競爭異常激烈，詎被告丁○○、庚○○竟共同基於對於
    有投票權之人交付賄賂而約定其投票權為一定行使之犯意聯
    絡，謀議由被告丁○○出資，再由被告庚○○代為向河南里
    里民買票賄選，以掩人耳目，避免查緝。謀議底定，即於96
    年5月21日競選活動開始時，由被告丁○○於96年5月21日及
    96年5月22日，至臺南縣下營郵局、臺南縣鹽水鎮農會其所
    有之帳戶內，分別提領新臺幣（下同）12萬元及15萬元，共
    27萬元，交予被告庚○○，以每票5000元之代價，向可能投
    票支持李太郎之選民買票支持丁○○。迨於96年5月26日凌
    晨1時8分許，被告庚○○即以不知情之蔡榮信所有之000000
    0000號行動電話撥打被告己○○住處之000000000號市內電
    話，二人相約在被告己○○住處附近見面後，被告庚○○即
    對被告己○○稱：「請投票支持丁○○，你和你太太2票，
    每票5000元，另外1萬元，你交給戊○○，請他和他兒子投
    給丁○○」等語，被告己○○隨即予以應允，許以投票支持
    被告丁○○，並向被告庚○○表示可代為轉交被告戊○○後
    ，被告庚○○即將2萬元交予被告己○○，被告己○○旋於
    同日上午7時許，在被告戊○○住處，將1萬元交予被告戊○○，並對被告戊○○稱：「1萬元是森山叫我拿給你，要你
    們投給丁○○」等語，被告戊○○亦予以應允，許以投票支
    持丁○○。嗣96年5月26日投票結果，被告丁○○得228票；
    李太郎得213票，被告丁○○以15票些微差距贏得河南里里
    長選舉。因認被告丁○○、庚○○共同涉有違反公職人員選
    舉罷免法第90條之1第1項（嗣經修正變更條號為同法第99條
    第1項，以下簡稱為選罷法）之投票行賄罪嫌；被告己○○
    、戊○○則共同犯刑法第143條第1項之投票受賄罪嫌。
二、按犯罪事實應依證據認定之，無證據不得認定犯罪事實；又
    不能證明被告犯罪者，應諭知無罪之判決，刑事訴訟法第
    154條第2項、第301條第1項分別定有明文。而刑事訴訟法第
    156條第2項規定，共犯之自白，不得作為有罪判決之唯一證
    據，仍應調查其他必要之證據，以察其是否與事實相符。因
    此，共同被告不利於己之陳述，固得採為其他共同被告犯罪
    之證據，惟此項不利之陳述，須無瑕疵可指，而就其他方面
    調查，又與事實相符，始得採為其他共同被告犯罪事實之認
    定（最高法院46年臺上字第419號判例要旨參照）。另按刑
    事訴訟法上所謂認定犯罪事實之證據，係指足以認定被告確
    有犯罪行為之積極證據而言，該項證據自須適合於被告犯罪
    事實之認定，始得採為斷罪資料；又事實審法院對於證據之
    取捨，依法雖有自由判斷之權，然積極證據不足證明犯罪事
    實時，被告之抗辯或反證縱屬虛偽，仍不能以此資為積極證
    據應予採信之理由；另刑事訴訟上證明之資料，無論其為直
    接證據或間接證據，均需達於通常一般之人均不致有所懷疑
    ，而得確信其為真實之程度，始得據為有罪之認定，若其關
    於被告是否犯罪之證明未能到達此程度，而有合理性懷疑之
    存在，致使無從形成有罪之確信，根據「罪證有疑，利於被
    告」之證據法則，即不得遽為不利被告之認定；其以情況證
    據斷罪時，尤需基於該證據於直接關係上所可證明之他項情
    況事實，本乎推理作用足以確證被告有罪，方為合法，不得
    徒憑主觀上之推想，將一般經驗上有利被告之其他合理情況
    逕予排除（最高法院30年上字第482號、同年上字第816號、
    29年上字第3105五號、76年度臺上字第4986號、40年臺上字
    第86號、32年度上字第67號判例可資參照）。
三、本件檢察官所提出之證據資料，及本院依職權調查之非供述
    證據，其證據能力之有無，業經本院於98年2月20日裁定。
四、本件公訴意旨認被告4人涉有前開投票行賄及受賄罪嫌，主
    要係以被告己○○與案外人吳寶財等人之談話錄音及譯文，
    與被告己○○於調查站、偵查初訊中均坦承收受被告庚○○
    所交付之賄款，並轉交其中1萬元予被告戊○○等情；另有
    證人蔡榮信所為證述與其所持用0000000000號行動電話之通
    聯紀錄、及被告己○○於臺南縣鹽水鎮農會帳戶之存提款紀
    錄等佐證被告己○○陳述；此外另以證人張舜田證稱被告丁○○要求其虛偽陳述為丁○○裝潢，及被告丁○○之臺南縣
    下營郵局、鹽水鎮農會帳戶之存提款紀錄各一份等，作為所
    憑之論據。
五、訊據被告4人於本院審理時，則均否認有何投票行賄或受賄
    犯行。
  (一)被告丁○○、庚○○共同辯稱：
    1.被告丁○○、庚○○2人與被告己○○間，具有共同被告
      關係，且選罷法投票行賄罪之行為主體與刑法第143條第1
      項投票受賄罪之行為主體間之關係，乃屬對立共犯，被告
      丁○○、庚○○2人與被告己○○間除有共同被告關係，
      復具共犯關係，而公訴人以被告己○○偵查中之證述為被
      告丁○○、庚○○2人涉有投票行賄罪之主要證據，被告
      丁○○、庚○○2人是否構成犯罪，除此項供述證據外，
      自應另有補強證據以擔保該供述之真實性，惟公訴人起訴
      之犯罪事實並無其他補強證據足資擔保己○○供述之真實
      性，茲分述如下：
    2.共同被告己○○於偵查中固證述被告庚○○於96年5月26
      日凌晨1點半打電話到他家叫他出去，並給他1萬元要他選
      被告丁○○，另寄1萬元叫他轉交被告戊○○，惟嗣後改
      稱不記得被告庚○○有無於96年5月26日拿1萬元轉交被告
      戊○○，因為頭腦不好不記得了，被告己○○對於被告庚○○有無交付賄款而約使投票權一定之行使前後供述不一
      ，已有瑕疵而不足採信。
    3.臺南縣鹽水鎮河南里里長96年5月補選時之候選人除被告
      丁○○之外，另一候選人為李太郎，李太郎之胞兄李太平
      惟被告己○○之妹婿，本案檢舉人吳寶財之妻陳金蕊與李
      太郎配偶為姊妹，己○○在李太郎參選後即時在李太郎之
      服務處出入，參以卷附吳寶財所提出其與陳金蕊、己○○
      間對話之錄音，吳寶財說「有啦！你妹婿（即李太平）說
      你有做記號確實有蓋啦」己○○接著說「我兒子送貨去高
      雄，我要來上班都要2點了，2點到6點下班的，我也是打
      電話給他說要蓋給李太郎啊，我太太也是說好啦，我爸爸
      也是押下去蓋了，這樣還說沒有哪有辦法」由該對談可以
      清楚顯示被告己○○為表示對李太郎堅定支持，事前已約
      定在選票上做好約定記號，供李太郎派駐投開票所人員辨
      認，始有李太平向吳寶財確定己○○投票給李太郎，而己○○亦表示連行動不便之老父都請出投票予李太郎。己○○與被告丁○○競選對手間有一定之情誼關係，臺南縣鹽
      水鎮河南里係鄉下小部落，里民相鄰而居彼此認識，被告
      庚○○至愚也不致向被告己○○買票賄選，更無庸透過己○○轉交賄款予同村落之戊○○，足見己○○證述被告庚○○向伊賄選，確不符常情。
    4.公訴人就被告庚○○犯罪事實之出證，被告庚○○自白其
      為南港里里長，支持被告丁○○，96年5月26日凌晨1時許
      在其住處以蔡榮信行動電話撥打電話予被告己○○，及證
      人蔡榮信偵查中證稱被告庚○○為被告丁○○拉票，96年
      5月26日凌晨1時許，庚○○曾以其行動電話撥打予己○○
      ，及通聯紀錄等，僅能證明被告庚○○支持被告丁○○並
      未其拉票，並確有使用蔡榮信之行動電話與己○○之市內
      電話通話之事實，並不能證明被告庚○○確有交付2萬元
      予己○○。而己○○與吳寶財間之錄音及譯文，仍係由被
      告己○○敘及被告庚○○向其買票之事實，該事實與其第
      一次向檢察官證述者相同，同係需有擔保證據以補強其真
      實性，焉得就需補強之證據事實透過不同形式之表現，認
      為係補強證據？另被告丁○○在下營郵局及鹽水鎮農會提
      款共27萬元之存提款紀錄，僅能證明被告丁○○有提款之
      事實，卷內並無任何證據足以證明被告丁○○確曾交付款
      項予被告庚○○，並由庚○○持以賄選，故該27萬元之提
      款紀錄，亦非被告己○○供述證據之擔保證據。
    5.公訴人就被告丁○○犯罪事實之出證，被告丁○○自承與
      己○○不熟，己○○並非其支持者，曾在下營郵局及鹽水
      農會提款27萬元之事實，及存提款紀錄，僅能證明被告丁○○確於選前有領取27萬元之事實，惟卷內並無任何證據
      足以證明被告丁○○與庚○○謀議賄選，並曾交付款項予
      被告庚○○，並由庚○○持以賄選。關於張舜田證述被告
      丁○○曾要求就住處客廳之裝潢係由其以30萬元承攬施作
      為虛偽陳述部分，固屬不該，惟被告突遭檢調機關查辦賄
      選，選舉期間任何金錢之用在檢調詢問時，未能吐實，恐
      係人之常情，尚情有可原。中外選舉不論大小，不可能無
      選舉花費，被告丁○○參與河南里補選自不例外，故該27
      萬元除用以作選舉經費外，確實有部分係為參選而改作客
      廳，向證人丙○○購買建材3、4萬元，證人甲○○施作水
      電，向證人壬○○購買沙、水泥，向證人湯淑萍購買家具
      沙發，向證人乙○○購買鋁門，水泥工則由被告自行施作
      ，證人張舜田亦證稱被告家客廳由其自己施作，材料費12
      萬至13萬，他估價也是這個數目，被告所領取之27萬元扣
      除裝潢之材料費後僅剩時餘萬元，被告以十餘萬元為競選
      經費參加里長補選，花費金額尚非不合理，故張舜田關於
      被告曾要求就裝潢施作部分為虛偽陳述，亦不能執為己○○自白真實性之擔保。
  (二)被告丁○○辯稱：
    1.本件檢察官用以證明被告犯罪所提證據中，關於人的供述
      證據部分，同案被告己○○96年6月8日以證人身分具結後
      所為供詞，充其量只能證明是庚○○拿錢向伊買票，且庚○○沒有說錢是何人出的，亦不知庚○○為何替被告丁○○向伊及戊○○買票等事實，但不能證明被告丁○○有與
      庚○○共謀賄選，並由被告丁○○自帳戶提領27萬元交付
      庚○○用以向選民買票。另被告己○○96年6月14日偵查
      中之證述則否認庚○○有於96年5月26日拿1萬元叫伊拿給
      戊○○之事實，自亦不能證明被告丁○○有檢察官所指涉
      嫌投票行賄罪之犯行。
    2.至張舜田96年7月23日調查筆錄及偵查筆錄中之供述雖具
      證據能力，但只能證明被告丁○○請其虛偽供述承攬被告
      丁○○家中客廳裝潢，不能證明被告丁○○自帳戶提領27
      萬元係作為由被告庚○○向己○○行賄之事實。蓋被告丁○○確實有為選舉而改建家中客廳、走廊、廁所之事實，
      據張舜田上開證詞可知，被告丁○○光整建房屋材料費用
      支出即約12、13萬元（實為13萬9086元，含鋁門窗2萬4千
      元），另有添購藤椅、茶几等事實，本有花費金錢之證據
      ，只是被告丁○○當時認為選個里長卻被以賄選罪偵辦很
      沒面子，不想讓那些曾經交易過的建材行、家具行商家因
      頻頻接受調查而抱怨或於鄉里間傳述案情，才異想天開請
      託張舜田出面謊稱所有工程為其一人承攬，工程費用約30
      萬元云云，希望案件調查到張舜田身上即可，不要波及他
      人。被告丁○○所為固然不當，但不足以據此推認被告將
      所領出之27萬元全數交付庚○○用以行賄選民之事實，否
      則被告丁○○改建房屋、添購家具設備費用從何而來？
    3.綜觀卷內吳寶財與己○○等人談話錄音譯文，與己○○上
      開具有證據能力之供述相同，不能證明被告丁○○與庚○○有共謀賄選之事實。
    4.被告丁○○所有下營郵局及鹽水鎮農會帳戶之存提紀錄或
      能證明被告有於96年5月21日、22日分別提領12萬元及15
      萬元之事實，但不能證明被告丁○○提領現金後之資金流
      向。蓋被告丁○○為改建房屋、購買家具需費十餘萬元資
      金業如前述，而競選活動需有傳單文宣、助選人員飲料、
      便當等花費，更屬臺灣社會選舉常態，不能僅以被告丁○○於選舉期間有提領資金紀錄，即一概推認所領用資金供
      為賄選所用。
  (三)被告己○○辯稱：
    1.被告己○○自96年6月14日檢察官訊問及同年7月10日調查
      站詢問迄法院96年9月28日行準備程序時，均否認有收賄
      ，既否認犯罪即無所謂自白可言。何況，退而言之，本件
      偵辦之初，係吳寶財於96年5月29日提供檢察官證據清單
      上之錄音帶，主動前去調查站檢舉，被告己○○嗣後接受
      訊問時，形式上雖無受到強暴、脅迫，但以被告己○○國
      小沒畢業，幾乎不太識字的智識程度，自可能因得知遭人
      錄音，而使其供述實質上不自主的受到影響，而影響其自
      白之真實性，是實難僅憑以被告最初在此種情況下之供述
      ，遽以認定被告己○○有罪。
    2.就證人蔡榮信之證述而論，顯然僅能證明被告庚○○曾打
      電話給被告己○○，但不能證明被告己○○於接到庚○○
      電話後有外出與伊見面收受系爭2萬元。
    3.就0000000000號行動電話與00-0000000號市內電話之通聯
      紀錄而論，因通聯紀錄並無實際通話內容之記載，故僅能
      證明該0000000000號行動電話曾打電話給被告00-0000000
      號市內電話，但不能證明被告己○○於接到庚○○電話後
      有外出與伊見面收受系爭2萬元。
    4.就吳寶財與被告己○○等人談話錄音及譯文而論，譯文係
      屬被告以外之人私下製作之文書，不符刑事訴訟法第159
      條之4規定傳聞法則之例外，係屬傳聞證據，應無證據能
      力。系爭錄音帶並非單純吳寶財個人與被告己○○之談話
      錄音而已，而係被告己○○以外之人吳寶財，未經被告己○○及其他共同在場人之同意，擅自在現場包括的對全部
      4個人錄音，實難逕認為非屬不正方法取得而有證據能力
      。況且，觀之該錄音譯文之對話內容，一開始，吳寶財就
      是用「你是跟森山拿的？」來作誘導詢問，整個對話內容
      充斥著吳寶財及其妻陳金蕊，對被告己○○之循循誘導，
      以及故意藉著陳清河或所謂「清九」其人之片面說詞，吳
      寶財一言，陳金蕊一語，兩人合唱雙簧，例如：「不過你
      的老婆說有？」、「那個清河說的…」、「但是清河說是
      『清九』…」、「難怪『清九』那邊發誓說要怎樣？」、
      「但是你妹婿說你確實是蓋給太郎啊」、「就是清河說的
      ，全部都是清河說的」等等，不一而足，製造陳清河或所
      謂「清九」之間的矛盾，利用被告己○○個性古意，而得
      出所謂錄音之譯文，其真實性不無疑義，而且取得之方式
      顯有可議，自不應以此有疑義之方法取得之有疑義之證據
      作為認定被告己○○有罪之證據方法。
六、經查：
  (一)本件被告丁○○於96年3月間參選臺南縣鹽水鎮河南里里長
    補選，期間曾於同年5月21日、22日，先後自其所有之中華
    郵政股份有限公司下營郵局、臺南縣鹽水鎮農會帳戶，提領
    現金12萬元、15萬元，嗣後被告丁○○且於96年5月26日投
    票後，以228票當選河南里里長等情，已據被告丁○○供承
    不諱，並有前述下營郵局、鹽水鎮農會帳戶之存提款紀錄（
    96年度選偵字第13號，第45頁、48頁背面）卷內可稽，被告
    丁○○此部分供述，應屬事實。
  (二)被告己○○於本院審理時，供稱曾於96年5月26日凌晨1時8
    分許，接獲被告庚○○以證人蔡榮信之0000000000門號所撥
    打之電話，另於5月28日存入1萬元至其所有之臺南縣鹽水鎮
    農會帳戶等情，則與同案被告庚○○、證人蔡榮信分別於本
    院審理、偵訊時所為陳述相符，另有前揭0000000000號行動
    電話之通聯紀錄（96年度選偵字第13號卷，第8頁）、己○○之上開鹽水鎮農會帳戶存提款紀錄（前開偵查卷，第33頁
    ）等卷內足憑，被告己○○此部分供述，亦可採信。
  (三)被告己○○於96年6月8日偵查中，雖以證人身分於具結後陳
    稱：「在96年5月26日凌晨1點半左右庚○○打我家電話給我
    叫我出去我村裡的路一下說有話向我說，我就出去庚○○獨
    自一人就在路上等我，他拿1萬元給我說叫我選丁○○，並
    寄我1萬元叫我拿給戊○○（偵查筆錄誤載為陳清河），叫
    我拿給戊○○，並叫戊○○投票給丁○○」、「（你1萬元
    有無拿給戊○○？）有，是在96年5月26日上午7點左右，我
    拿到戊○○家給他，我拿1萬元給戊○○說錢是庚○○叫我
    拿給他的，我有告訴戊○○要投票給丁○○」等語（96年度
    選他字第6號卷，第11頁）；核對被告己○○於96年5月28日
    下午4時許在臺南縣六甲鄉龜港村姜清謀養豬場內，與案外
    人吳寶財、陳金蕊、姜清謀等人之對話錄音譯文，被告己○○於對話中復有森山（應指被告庚○○）於凌晨1點半以電
    話約其外出後，交付賄選2票之代價1萬元（每票5千），並
    委託其轉交2票1萬元予清和（指被告戊○○）等語，有該錄
    音帶、譯文在卷可佐（96年度警聲搜字第697號卷，第10-12
    頁），並經本院當庭播放勘驗確認譯文與對談內容尚屬相符
    ，有勘驗筆錄可考（本院審理卷一，第107頁）。惟查：
    1.被告己○○於前述偵訊中，對於檢察官訊問該次里長補選
      時，係投票予何人，乃答稱「投給丁○○」（96年度選他
      字第6號卷，第10頁）；而於前開錄音對談中，則又回答
      案外人吳寶財詢問「但是你妹婿說你確實是蓋給太郎（指
      里長補選之另一候選人李太郎）啊」稱：「他有教我蓋那
      個地方的啦，我有去問我妹妹，我有去問我妹婿的啦…」
      ，似指其係投票予案外人李太郎，則其先後有關投票之陳
      述已有衝突。
    2.至被告己○○所稱交付賄款之被告庚○○、收受賄款之被
      告戊○○，則始終堅稱並無交付或收受賄款之行為，與被
      告己○○前開陳述亦屬相悖。
    3.審諸96年5月28日與被告己○○對話之吳寶財、陳金蕊乃
      為夫妻，陳金蕊且係李太郎之妻妹，另被告己○○之妹妹
      則為李太郎之兄李太平之妻，已為被告庚○○於本院審理
      時證述明確（本院審理卷二，第29頁）；被告丁○○之競
      選對手李太郎且甫以15票之些微差距敗選；綜觀上揭錄音
      對談內容，主要為吳寶財、陳金蕊以誘導式詢問，使被告
      己○○間接證實該2人所述伊有收受被告庚○○所交付之2
      萬元賄款並轉交其中1萬元予被告戊○○之事實；本件更
      為吳寶財於96年5月28日取得上開錄音後，隨即於翌日向
      法務部調查局臺南縣調查站提出檢舉，有吳寶財之調查筆
      錄可佐（96年度選他字第6號卷，第1-4頁）等情，堪信吳
      寶財、陳金蕊與被告己○○之上開對話錄音，其目的即在
      取得被告丁○○於本件臺南縣鹽水鎮河南里里長補選中賄
      選之證據。
    4.被告己○○於本件里長補選中之支持對象誰屬，對於吳寶
      財等人及於偵審程序中所述既然前後不一，則其與吳寶財
      等人對話時，究係陳述事實，抑或配合吳寶財等人說詞而
      予應付，即值懷疑。又被告己○○於96年6月8日偵訊中所
      為陳述，與上開錄音對話內容雖屬相符；被告己○○之帳
      戶且於96年5月28日有1萬元存入，並曾於5月26日接獲被
      告庚○○所撥打之電話，然前述證據方法均僅在強化被告
      己○○與吳寶財對話時所為說詞之憑信性，尚不能評價為
      認定其他共同被告犯行之證據方法。
  (四)公訴意旨另以被告丁○○曾於補選投票前之96年5月21日、
    22日提領現金共27萬元之事實，認被告丁○○係將該27萬元
    交付被告庚○○用以賄選之用。然查被告丁○○、庚○○均
    堅詞否認有授受該27萬元之行為；被告丁○○於偵訊及本院
    審理時，對於該27萬元之流向固然無法清楚交代，且曾要求
    證人張舜田於調查站詢問虛偽陳述，有張舜田於調查站、偵
    訊中之證述可稽（96年度選偵字第13號卷，第117-118頁、
    122-124頁），然縱或被告丁○○對前開27萬元之流向有勾
    串證人之實，公訴人於缺乏其他積極證據佐證，即推論該27
    萬元係交付被告庚○○作為賄選之用，似為速斷，而不能採
    取。
七、綜上所述，本件公訴意旨認定被告4人涉有投票行賄、受賄
    罪嫌，乃以被告己○○與案外人吳寶財、陳金蕊對話，以及
    被告己○○事後於偵查初訊中所為證述，作為主要之證據。
    至於其他如證人蔡榮信之證述、蔡榮信行動電話之通聯紀錄
    、被告己○○臺南縣鹽水鎮農會之存提款紀錄等，均僅在強
    化被告己○○上開陳樹之憑信性。然查，被告己○○於調查
    站、偵查及本院審理時，就是否收受賄款之陳述已然不一；
    其與吳寶財、陳金蕊之對話內容，復因對話動機即為落選者
    蒐集被告丁○○之行賄證據，而使真實性產生懷疑。何況其
    餘被告均堅詞否認有何行賄、收賄犯行，公訴意旨所提出之
    被告丁○○存提款紀錄，復不能遽爾推論該筆27萬元資金係
    作為行賄用途。則被告己○○於96年6月8日偵查中之證述與
    自白，即成為本件認定事實之唯一證據。依據上揭最高法院
    46年臺上字第419號判例意旨，本院尚不能據此為不利被告
    之認定；此外檢察官並未提出其他積極證據，以證明被告確
    有投票行賄、受賄之犯行，應認被告等之犯罪行為尚屬無法
    證明，揆之前開說明，依法自應為被告等均無罪之諭知。
據上論斷，應依刑事訴訟法第301條第1項，判決如主文。
本案經檢察官辛○○到庭執行職務。
中    華    民    國    98    年    4     月    24    日
                  刑事第十四庭  審判長法  官  吳坤芳
                                      法  官  陳金虎
                                      法  官  周紹武
以上正本證明與原本無異
如不服本判決應於收受本判後10日內向本院提出上訴書狀，並應
敘述具體理由。如未敘述上訴理由者，應於上訴期間屆滿後20日
內向本院補提理由書狀（均須按他造當事人之人數附繕本）「切
勿逕送上級法院」。
                                書記官  程伊妝
中    華    民    國    98    年    4     月    24    日


司法院資訊處製作；財團法人民間司法改革基金會備份。
